【裁判字號】    92,易,118
【裁判日期】    920327
【裁判案由】    傷害
【裁判全文】
臺灣板橋地方法院刑事判決                          九十二年度易字第一一八號
    公  訴  人  臺灣板橋地方法院檢察署檢察官
    被      告  丙○○
右列被告因傷害案件，經檢察官提起公訴（九十一年度偵字第二０九三四號），本院
判決如左：
    主  文
丙○○共同連續傷害人之身體，處有期徒刑肆月，如易科罰金，以參佰元折算壹日。
    事  實
一、丙○○、丁○○（待通緝到案，另行審結）兄妹二人，於民國九十一年九月三日
    凌晨二時許，在台北縣三峽鎮○○路二八一號許麗施所經營之小吃店內消費，丙○○因細故不滿在隔桌之乙○○、甲○○，竟基於傷害之概括犯意，先將乙○○
    翻倒在地，致乙○○因之受有右側頭部、右側耳翼部、右側額部、右上膊部、右
    肘部、右手腕部多處擦傷，而於甲○○前來勸和之際，丙○○又出手毆打甲○○
    之臉部，甲○○因之跑出店家，丙○○竟與其妹丁○○共同基於傷害之犯意聯絡
    ，尾隨甲○○到約五、六家店面遠處，再行毆打甲○○臉部，致甲○○跌倒在地
    ，而丁○○亦持鞋子毆打甲○○，甲○○因而受有右眼挫傷併眼窩骨折及視網膜
    水腫及眼壓增高等傷害。
二、案經李楅來、甲○○訴由台北縣政府警察局三峽分局報告臺灣板橋地方法院檢察
    署檢察官偵查起訴。
    理  由
一、訊據被告丙○○固坦承其有將告訴人乙○○壓倒在地，致告訴人乙○○受傷乙情
    ，惟矢口否認有傷害甲○○之犯行，辯稱：伊僅有尾隨甲○○離開該店，而後見
    甲○○自行跌倒後即離開，並無毆打甲○○云云。
二、經查：被告丙○○將乙○○壓倒在地，致乙○○因之受有上述傷害乙情，此經告
    訴人乙○○於警訊及偵審中指訴歷歷，復有告訴人甲○○於警訊及偵審中、證人
    即小吃店老闆許麗施於警訊時證述綦詳，又證人即當時在場之戊○○、己○亦於
    警訊及本院訊問時證述屬實，告訴人乙○○確受有上開傷害之事實，有其提出之
    診斷證明書乙紙附卷可稽，被告丙○○此部分自白核與事實相符，應堪認定。
三、次查，雖被告丙○○僅坦稱伊見告訴人甲○○逃出小吃店後，有在後面追躡等情
    ，而否認其有出手毆打告訴人甲○○乙節。然據告訴人甲○○指訴：伊所受傷害
    係遭被告丙○○毆打臉部所致等情，核與其所提出之診斷證明書所記載受傷部位
    相符合，而觀諸卷附診斷證明書所載，告訴人甲○○係受有右眼挫傷併眼窩骨折
    及視網膜水腫及眼壓增高等傷害，衡情該傷勢應非告訴人甲○○自行跌倒所致。
    又參諸證人許麗施係證述：甲○○跑掉後，丙○○及丁○○立刻去追甲○○，伊
    於稍後出外察看時，甲○○已坐在地上、行動電話亦掉落，且丙○○仍作勢要過
    去打甲○○之狀，同案被告丁○○則係站在告訴人甲○○旁邊，係伊與戊○○過
    去勸阻，甲○○就立刻離開去醫院等情屬實，又證人戊○○亦於本院證述：伊走
    到馬路上看見告訴人甲○○臉上有傷坐在地上，行動電話掉在旁邊，該處係距離
    小吃店約一百公尺處，而小吃店係距離恩主公醫院約二百公尺遠，甲○○受傷後
    自行跑至恩主公醫院就診等情，核與證人許麗施證述情節大致相符。又據戊○○
    上開證述可知，從告訴人甲○○自小吃店跑出後至倒坐在馬路上的距離推算，告
    訴人甲○○受傷時間，係與其自小吃店跑出來的時間緊接；又被告丙○○係尾隨
    追躡至告訴人甲○○倒地處，且告訴人甲○○受傷不久旋即至醫院求診救治，均
    係接連發生之事實，應認告訴人甲○○所受傷害，非另有被告以外之人所致。況
    且同案被告丁○○於警訊時既供述稱：伊兄長因看到告訴人甲○○走出去打電話
    ，以為要叫人，故伊兄長就追告訴人甲○○等語。綜上各節，參互印證，足認告
    訴人甲○○指訴伊跑出店外到大馬路打行動電話求救，為追躡而至的被告丙○○
    打傷眼睛，跌倒在地後遭同案被告丁○○持鞋子毆打等情為真實。是告訴人甲○○之上述傷害，應係被告丙○○、丁○○之毆打所造成。被告丙○○上開所辯，
    顯係臨訟卸責之詞，無足採信。本件事證明確，被告犯行堪予認定。
四、核被告丙○○傷害人之身體，所為係犯刑法第二百七十七條第一項普通傷害罪。
    被告丙○○所犯二次犯行，時間緊接，所犯構成要件相同之罪，顯係基於概括犯
    意反覆為之，為連續犯，以一罪論並依法加重其刑。又被告丙○○與同案被告丁○○就傷害告訴人甲○○之部分，有犯意聯絡，行為分擔，應依共同正犯論處。
    爰審酌被告犯罪之動機、目的、手段、對告訴人二人所生身體上之傷害，雖已與
    告訴人甲○○達成民事和解（卷附調解書一紙及本票影本二紙可稽），惟尚未依
    約定賠償告訴人甲○○之損害、犯後否認部分犯行態度等一切情狀，量處如主文
  所示之刑，並諭知易科罰金折算標準，以資懲儆。
據上論斷，應依刑事訴訟法第二百九十九條第一項前段，刑法第二十八條、第五十六
條、第二百七十七條第一項、第四十一條第一項前段，罰金罰鍰提高標準條例第一條
前段、第二條，判決如主文。
本案經檢察官蔡偉逸到庭執行職務。
中      華      民      國      九十二      年    三    月    二十七    日
                              臺灣板橋地方法院刑事第六庭
                                      法  官  林  淑  婷
右正本證明與原本無異
如不服本判決應於送達後十日內向本院提出上訴狀
                                      書記官  廖  貞  音
中      華      民      國      九十二      年    三    月    二十七    日
附錄本案論罪科刑法條全文：
刑法第二百七十七條第一項：傷害人之身體或健康者，處三年以下有期徒刑、拘役或
                          一千元以下罰金。


司法院資訊處製作；財團法人民間司法改革基金會備份。
